臺灣彰化地方法院刑事判決　　　　　　　 96年度易字第620號
公　訴　人　臺灣彰化地方法院檢察署檢察官
被　　　告　乙○○
上列被告因違反家庭暴力防治法案件，經檢察官提起公訴（九十
六年度偵字第三七八一號），本院判決如下：
    主  文
乙○○違反法院依修正前家庭暴力防治法第十三條所為禁止實施
家庭暴力行為之民事通常保護令裁定，累犯，處有期徒刑捌月，
減為有期徒刑肆月，如易科罰金，以新臺幣壹仟元折算壹日。
    事  實
一、乙○○前因偽造文書案件，經本院以九十五年度訴字第四五
    四號判處有期徒刑六月確定，甫於民國九十五年十一月二十
    一日易科罰金而執行完畢。乙○○係甲○○之夫，二人間具
    有家庭暴力防治法第三條第一款所定之家庭成員關係。乙○
    ○前曾對甲○○實施家庭暴力行為，經本院於九十五年十月
    二十四日核發九十五年度家護字第五三六號民事通常保護令
    ，裁定命乙○○不得對甲○○實施身體或精神上不法侵害之
    行為，亦不得直接或間接對甲○○為騷擾、通話、通信行為
    ，保護令有效期間為十月，上開民事通常保護令，並經送達
    予乙○○收受。詎乙○○明知前開通常保護令之內容，竟仍
    基於違反上開民事通常保護令之犯意，於九十六年四月十八
    日凌晨一時十分許，在彰化縣員林鎮○○路二四五巷五八號
    楓采汽車旅館內，因細故與甲○○發生口角，即徒手毆打甲
    ○○之臉部、胸部，致甲○○因而受有臉部開放性傷口、臉
    部挫傷、胸壁挫傷之傷害（傷害部分業經甲○○撤回告訴）
    ，以此方式對甲○○實施身體上不法侵害，而為違反保護令
    之行為。
二、案經甲○○訴由彰化縣警察局員林分局報告臺灣彰化地方法
    院檢察署檢察官偵查起訴。
    理  由
一、按被告以外之人於審判外之言詞或書面陳述，除法律有規定
    者外，不得作為證據。被告以外之人於審判外之陳述，雖不
    符前四條之規定，而經當事人於審判程序同意作為證據，法
    院審酌該言詞陳述或書面陳述作成時之情況，認為適當者，
    亦得為證據。當事人、代理人或辯護人於法院調查證據時，
    知有第一百五十九條第一項不得為證據之情形，而未於言詞
    辯論終結前聲明異議者，視為有前項之同意。刑事訴訟法第
    一百五十九條第一項、第一百五十九條之五分別定有明文。
    經查，證人即告訴人甲○○於警詢時之證述，雖屬被告以外
    之人於審判外之言詞陳述，為傳聞證據，然經本院於審理時
    當庭直接提示而為合法之調查，被告未於言詞辯論終結前聲
    明異議，本院復審酌該言詞陳述係由證人出於自由意識而陳
    述，並無非法取證之情況，依刑事訴訟法第一百五十九條之
    五之規定，認上開證人於警詢時之證述，應得採為認定本件
    犯罪事實所憑之證據。
二、上開事實，迭經被告乙○○於警詢、偵訊、本院審理時，坦
    承不諱，核與證人甲○○於警詢時，證述之情節相符，並有
    員生醫院診斷書一紙、本院九十五年度家護字第五三六號民
    事通常保護令一份、甲○○受傷照片四幀在卷可稽，足徵被
    告之自白確與事實相符。本件事證明確，被告違反保護令之
    犯行，應堪認定。
三、按本院九十五年度家護字第五三六號民事通常保護令，係依
    據修正前家庭暴力防治法第十三條規定所為之裁定；且依家
    庭暴力防治法第二條第一項規定：本法所稱家庭暴力者，謂
    家庭成員間實施身體或精神上不法侵害之行為。核被告所為
    ，係犯家庭暴力防治法第六十一條第一款之違反保護令罪；
    另家庭暴力防治法業於九十六年三月二十八日修正公布，並
    自同月三十日施行，修正前家庭暴力防治法第五十條第一款
    ，業經修正改列為家庭暴力防治法第六十一條第一款，公訴
    人起訴書記載被告所為係違反家庭暴力防治法第五十條第一
    項之違反保護令罪嫌一節，顯係誤載修正前家庭暴力防治法
    之條號，應予更正，附此敘明。又被告前因竊盜案件，經本
    院以九十五年度訴字第四五四號判處有期徒刑六月確定，甫
    於九十五年十一月二十一日易科罰金而執行完畢，此有臺灣
    彰化地方法院檢察署刑案資料查註紀錄表及臺灣高等法院被
    告前案紀錄表各一份在卷可稽，其於受有期徒刑執行完畢後
    ，五年以內故意再犯本件有期徒刑以上之罪，為累犯，應依
    刑法第四十七條第一項之規定，加重其刑。爰審酌被告前因
    違反家庭暴力防治法案件，先後經臺灣臺中地方法院以九十
    三年度沙簡字第八二○號判處有期徒刑四月確定，經本院以
    九十四年度員簡字第一四九號判處有期徒刑三月確定，經臺
    灣臺中地方法院以九十六年度中簡字第一一六二號判處有期
    徒刑四月確定，此有臺灣彰化地方法院檢察署刑案資料查註
    紀錄表及臺灣高等法院被告前案紀錄表各一份在卷可佐，竟
    猶再犯本件違反家庭暴力防治法之犯行，顯不知悔改，然考
    量被告事後業與告訴人達成和解，此有協議書一紙在卷為憑
    （本院卷第二二頁），及其犯罪之動機、目的、手段、所生
    危害，暨犯罪後坦承犯行，態度尚屬良好等一切情狀，量處
    如主文所示之刑。又中華民國九十六年罪犯減刑條例業於九
    十六年七月四日公布，並於同月十六日施行，依該條例第二
    條規定，犯罪在九十六年四月二十四日以前者，除本條例另
    有規定外，應予以減刑，本件被告之犯罪時間在九十六年四
    月十八日，且被告所犯家庭暴力防治法第六十一條第一款之
    違反保護令罪，非屬該條例第三條所列不予減刑之罪，爰依
    中華民國九十六年罪犯減刑條例第二條第一項第三款、第七
    條、第九條規定，減其宣告刑二分之一，併諭知易科罰金之
    折算標準。
四、公訴意旨另以：被告乙○○於上開時、地，徒手毆打告訴人
    甲○○，致告訴人甲○○受傷之行為，另觸犯刑法第二百七
    十七條第一項之傷害罪等語。惟按刑法第二百七十七條第一
    項之傷害罪，須告訴乃論，刑法第二百八十七條前段定有明
    文。茲據告訴人甲○○於九十六年五月二十八日具狀撤回告
    訴，此有刑事撤回告訴狀一紙附卷可考（本院卷第十八頁）
    ，本院原應為不受理之諭知，惟公訴人認被告乙○○此部分
    犯行，與前揭起訴業經論罪科刑之違反保護令罪，屬一行為
    觸犯數罪名之想像競合犯，具有裁判上一罪之關係，爰不另
    為不受理之諭知，併予敘明。
據上論斷，應依刑事訴訟法第二百九十九條第一項前段，家庭暴
力防治法第六十一條第一款，刑法第十一條前段、第四十七條第
一項、第四十一條第一項前段，中華民國九十六年罪犯減刑條例
第二條第一項第三款、第七條、第九條，判決如主文。
本案經檢察官蔡曉崙到庭執行職務。
中　　華　　民　　國　　96　　年　　10　　月　　11　　日
  　              刑事第六庭    法  官  鄭舜元
以上正本證明與原本無異。
如不服本判決，應於判決送達後10日內，向本院提出上訴書狀，
上訴書狀應「敘述具體上訴理由」，並按他造當事人之人數附繕
本。「切勿逕送上級法院」。
告訴人或被害人對於判決如有不服具備理由請求檢察官上訴者，
其上訴期間之計算係以檢察官收受判決正本之日期為準。
中　　華　　民　　國　　96　　年　　10　　月　　11　　日
                                書記官  呂雅惠
附錄：論罪科刑法條：
家庭暴力防治法第61條
違反法院依第14條第1項、第16條第3項所為之下列裁定者，為本
法所稱違反保護令罪，處3年以下有期徒刑、拘役或科或併科新
臺幣10萬元以下罰金：
一、禁止實施家庭暴力。
二、禁止騷擾、接觸、跟蹤、通話、通信或其他非必要之聯絡行
    為。
三、遷出住居所。
四、遠離住居所、工作場所、學校或其他特定場所。
五、完成加害人處遇計畫。
